# 子公司报表折算时产生的外币报表折算差额在合并报表层面的处理

提问人：三只小鱼 时间：2019-04-25 20:37:24
陈老师：
之前看过您 2010 年关于母公司长投与子公司所有者权益合并报表的抵销中，模拟权益法核算不应把子公司股东权益中的外币报表折算差额纳入权益法模拟核算的范围。而是按持股比例计入合并报表的 “其他综合收益”，的问题回复。是否目前实务操作中仍不抵销子公司的外币报表折算差额？盼请回复。谢谢！

回答人：chenyiwei
子公司折算后报表中的 “其他综合收益——外币报表折算差额”，在母公司的合并报表中，应按照母公司对该子公司的持股比例，分别体现在合并报表归母净资产的“其他综合收益——外币报表折算差额”和少数股东权益中。在合并利润表中，对于该项其他综合收益的本年度发生额，也按照股权比例分别列入归属母公司股东和少数股东的其他综合收益。